臺灣高等法院民事判決 
110年度消上字第9號
上　訴　人　黃詩亭即黃詩婷
      　　　黃大任　　
      　　　蔡慧翎　　
共      同
訴訟代理人　呂秋𧽚律師
複  代理人　彭繹豪律師
被  上訴人　沈浩然　　
訴訟代理人　林國忠律師
複  代理人  李雅萍律師
被  上訴人　盧建佑　
訴訟代理人　李雅萍律師
被  上訴人　八仙樂園育樂股份有限公司
兼 上1  人
法定代理人　陳慧穎　　
被  上訴人　陳柏廷　　
上三人共同
訴訟代理人　林政憲律師
            吳絮琳律師
          　曾益盛律師
          　李怡臻律師
　　　　　　
上列當事人間請求損害賠償事件，上訴人對於中華民國109年11
月25日臺灣士林地方法院106年度消字第13號第一審判決提起上
訴，本院於111年8月2日言詞辯論終結，判決如下：
    主      文
一、原判決關於駁回上訴人後開第二至四項之訴部分，及該部分
    假執行之聲請，暨該訴訟費用之裁判均廢棄。
二、被上訴人八仙樂園育樂股份有限公司應給付上訴人黃詩亭新
    臺幣參佰柒拾萬伍仟陸佰貳拾元，及自民國自一○六年七月
    二十八日起至清償日止，按年息百分之五計算之利息；並與
    原判決主文第一項命原審被告玩色創意國際有限公司、瑞博
    國際整合行銷有限公司連帶給付上開金額範圍內，如其中一
    人為全部或一部給付，他人於給付範圍內同免給付之責任。
三、被上訴人八仙樂園育樂股份有限公司應與原審被告玩色創意
    國際有限公司、瑞博國際整合行銷有限公司就原判決主文第
    二項其中新臺幣壹佰萬元本息部分負連帶給付責任。　
四、被上訴人八仙樂園育樂股份有限公司應各給付上訴人黃大任
    、蔡慧翎新臺幣陸拾萬元，及均自民國自一○六年七月二十
    八日起至清償日止，按年息百分之五計算之利息；並與原判
    決主文第三、四項命原審被告玩色創意國際有限公司、瑞博
    國際整合行銷有限公司連帶給付上開金額範圍內，如其中一
    人為全部或一部給付，他人於給付範圍內同免給付之責任。
五、其餘上訴駁回。
六、廢棄改判部分之第一審訴訟費用，由被上訴人八仙樂園育樂
    股份有限公司負擔。第二審訴訟費用，關於黃詩亭上訴部分
    ，由被上訴人八仙樂園育樂股份有限公司負擔百分之四十五
    ，餘由黃詩亭負擔；關於黃大任、蔡慧翎各自上訴部分，均
    由被上訴人八仙樂園育樂股份有限公司負擔十分之六，餘由
    黃大任、蔡慧翎各自負擔。
七、本判決第二、三項所命給付部分，於上訴人黃詩亭依序以新
    臺幣壹佰貳拾參萬陸仟元、新臺幣參拾參萬肆仟元供擔保後
    得假執行，但被上訴人八仙樂園育樂股份有限公司如分別以
    新臺幣參佰柒拾萬伍仟肆佰捌拾貳元、新臺幣壹佰萬元為黃
    詩亭預供擔保，得免為假執行。
八、本判決第四項所命給付部分，於上訴人黃大任、蔡慧翎各以
    新臺幣貳拾元萬供擔保後得假執行，但被上訴人八仙樂園育
    樂股份有限公司如各以新臺幣陸拾萬元分別為黃大任、蔡慧
    翎預供擔保，得免為假執行。
    事實及理由
甲、程序方面：
　　本件上訴人提起上訴後，被上訴人八仙樂園育樂股份有限公
    司(下稱八仙公司)法定代理人變更為陳慧穎，有變更登記事
    項卡可稽(見本院卷一第377頁)，其具狀聲明承受訴訟（見
    本院卷一第373頁），應予准許。
乙、實體方面：
一、上訴人主張：
　㈠原審被告呂忠吉係原審被告玩色創意國際有限公司(下稱玩色
    公司)負責人，亦為原審被告瑞博國際整合行銷有限公司(下
    稱瑞博公司，與玩色公司合稱瑞博等2公司)之實際負責人兼
    媒體總監。瑞博公司於民國104年6月17日向八仙公司承租(
    下稱系爭租約)該公司所經營八仙樂園內「快樂大堡礁」、
    「豔陽邁阿密」、「歡樂海岸」等區域（下稱系爭租賃區域
    )，供瑞博等2公司於同年月27日16時30分至21時舉行「彩色
    派對--八仙水陸戰場（Color Play Party）」(下稱系爭派
    對)之場地。被上訴人沈浩然、盧建佑(下合稱沈浩然等2人)
    均明知噴射粉塵濃度過高且接觸高溫，將致粉塵引燃，造成
    大規模閃燃現象，須避免接觸高溫燈具，沈浩然亦應注意盧
    建佑無操作二氧化碳鋼瓶經驗，應指導其使用方式，竟疏未
    注意，由沈浩然在系爭派對先噴射色粉2次，使舞台前方至
    舞池區充滿粉塵雲，沈浩然等2人復同持二氧化碳鋼瓶噴射
    色粉，於當日20時31分許，因盧建佑操作不慎，致色粉遭噴
    入高溫電腦燈，瞬間引燃粉塵雲，造成塵爆(下稱系爭事故)
    ，致黃詩亭受有體表面積55%之二至三度燒傷、吸入性灼傷
    、體表面積合併疤痕組織增生等傷害(下稱系爭傷害)。
　㈡八仙公司明知系爭派對將使用大量粉塵與高溫燈光，可能產
    生塵爆風險，負有防止塵爆發生之作為義務，竟未採取除塵
    措施、檢驗現場粉塵濃度、嚴格管控現場人員灑粉配置等作
    為，並將未申請許可取得雜項工作物使用執照並經交通部觀
    光局核准變更用途之系爭租賃區域出租予瑞博公司，違反建
    築法第25條第1項、觀光遊樂業管理規則第23條第1項等保護
    他人之法律，亦有過失，應與沈浩然等2人、瑞博等2公司負
    共同侵權行為責任，連帶賠償黃詩亭所受財產上及非財產上
    損害(下稱系爭損害，詳如附表)，八仙公司並應負民法第19
    1條之3之賠償責任。
　㈢八仙公司客觀上與瑞博公司等2人共同經營系爭派對，所提供
    之服務不符合當時科技或專業水準可合理期待之安全性，致
    黃詩亭身體、健康權受損，應依消費者保護法(下稱消保法)
    第7條第1項、第3項與瑞博公司等2人負連帶賠償責任，並應
    依消保法第51條規定給付懲罰性賠償金新台幣(下同)100萬
    元。　　
　㈣被上訴人陳柏廷、陳慧穎(下合稱陳柏廷等2人)分別為八仙公
    司之董事長、總經理，陳柏廷並授權陳慧穎與瑞博公司簽訂
    系爭租約，均未確保系爭派對活動安全、防免塵爆發生，陳
    柏廷亦未盡監督陳慧穎之義務，應依民法第23條第2項規定
    ，各與八仙公司負連帶賠償責任。　　
　㈤上訴人黃大任、蔡慧翎(下稱黃大任等2人)為黃詩亭之父母，
    因黃詩亭受有系爭傷害，基於父母子女關係之身分法益受侵
    害且情節重大，依民法第195條第3項規定，八仙公司、沈浩
    然等2人應與瑞博等2公司連帶賠償黃大任等2人非財產上損
    害各100萬元；陳柏廷等2人各與八仙公司對黃大任等2人負
    連帶賠償責任等情。
　㈥爰依上開規定，求為命：⒈八仙公司、沈浩然等2人應與瑞博
    等2公司連帶給付黃詩亭804萬3,039元本息；⒉八仙公司應與
    陳柏廷等2人各連帶給付黃詩亭804萬3,039元本息；⒊上開第
    ⒈、⒉項所命給付，任1人為給付，其他人於其給付範圍內，
    同免給付義務。⒋八仙公司應給付黃詩亭100萬元本息。⒌八
    仙公司、沈浩然等2人應與瑞博等2公司連帶給付黃大任等2
    人各100萬元本息；⒍八仙公司應各與陳柏廷等2人連帶給付
    黃大任等2人各100萬元本息；⒎上開第⒌、⒍所命給付，如任1
    人為給付，其他人於其給付範圍內，同免給付義務之判決（
    上訴人逾此範圍之請求，非本院審理範圍，茲不贅敘)。 　
    　
二、被上訴人各以下列情詞答辯：
　㈠八仙公司、陳柏廷等2人部分：八仙公司僅出租系爭租賃區域
    供舉辦系爭派對，非民法第191條之3所指之危險行為，不負
    防止塵爆發生之注意義務，且系爭租賃區域鄰近海邊空曠開
    放區域，無不利舉辦系爭派對之條件或阻礙逃生動線，就系
    爭事故發生無預見可能，亦欠缺因果關係；系爭派對場地非
    建築法所稱之雜項工作物及建築物，八仙公司亦未出租任何
    遊樂設施，當無違反建築法第7條、第28條或觀光遊樂業管
    理規則第23條之規定可言；且觀光遊樂業管理規則為行政管
    制法令，亦非民法第184條第2項所稱保護他人之法令；況法
    人非侵權行為責任主體。系爭派對活動時間自下午4時30分
    起，與八仙樂園正常營業時間不同，八仙公司未出售系爭派
    對之票券，亦無與瑞博等2公司拆帳，至八仙樂園午后票折
    扣、住房或溫泉優惠係八仙公司自身讓利促銷行為，與系爭
    派對無關，八仙公司僅出租場地，並未共同經營或舉辦系爭
    派對，亦非供最終消費使用，非對黃詩亭提供派對服務之企
    業經營者，與其無消費關係存在，無消保法之適用。陳柏廷
    並未代表八仙公司出租場地予瑞博公司，而陳慧穎代表八仙
    公司出租場地，與系爭事故發生及上訴人所受損害間無相當
    因果關係，無從請求其負損害賠償責任。　　
　㈡沈浩然部分：伊係受呂忠吉之邀，於系爭派對當日下午6時許
    到場無償擔任志工，不知到場前現場色粉使用狀況、舞台高
    熱處為何，或色粉可能與舞台燈光接觸引發塵爆之危險，呂
    忠吉並未告知伊色粉在戶外有引發塵爆之可能，復未制止伊
    噴灑色粉，伊前參與呂忠吉舉辦之彩色派對，在舞台上使用
    二氧化碳鋼瓶氣體噴灑色粉，皆未發生任何意外事故，對系
    爭事故發生無預見可能。
　㈢盧建佑部分：伊係以消費者身分參加系爭派對，並應沈浩然
    之邀擔任代班志工，在舞台上以二氧化碳鋼瓶氣體噴灑色粉
    ，未曾接受呂忠吉或主辦單位事前訓練，未獲告知系爭派對
    活動有安全疑慮，亦不知現場燈光屬高溫，對色粉引起塵爆
    危險無預見可能，各等語，資為抗辯。
三、原審就前揭之訴為上訴人敗訴之判決，上訴人不服，提起上
    訴，其聲明：㈠原判決關於駁回上訴人後開第2至10項之訴部
    分廢棄； ㈡八仙公司、沈浩然等2人應就原判決命瑞博等2公
    司連帶給付黃詩亭804萬3,039元本息部分負連帶給付責任；
    ㈢八仙公司應分別與陳柏廷等2人各連帶給付黃詩亭804萬3,0
    39元及自106年7月28日起至清償日止，按年息百分之五計算
    之利息；㈣上開第㈡、㈢所命給付，任一人為給付，其他人於
    其給付範圍內，同免給付義務。㈤八仙公司應給付黃詩亭100
    萬元及自106年7月28日起至清償日止，按年息百分之五計算
    之利息；㈥八仙公司、沈浩然等2人應就原判決命瑞博等2公
    司連帶給付黃大任等2人各100萬元本息部分負連帶給付責任
    ；㈦八仙公司應分別與陳柏廷等2人連帶給付黃大任等2人各1
    00萬元及均自106年7月28日起至清償日止，按年息百分之五
    計算之利息；㈧上開第㈥、㈦項所命給付，其中任一人為給付
    ，其他人於其給付範圍內免給付義務；㈨願供擔保請准宣告
    假執行。被上訴人均答辯聲明：㈠上訴駁回；㈡如受不利判決
    ，願供擔保請准宣告免為假執行。
四、本院得心證之理由：
　㈠沈浩然、盧建佑不負過失責任部分：
  ⒈按所謂過失，係指行為人雖非故意，但按其情節，應注意、
    能注意而不注意。構成侵權行為之過失，係指抽象輕過失即
    欠缺善良管理人之注意義務而言。而善良管理人之注意義務
    ，乃指一般具有相當知識經驗且勤勉負責之人，在相同之情
    況下是否能預見並避免或防止損害結果之發生為準；其注意
    之程度應視行為人之職業性質、社會交易習慣及法令規定等
    情形而定（最高法院100年度台上字第328號判決意旨參照）
    。
  ⒉經查，沈浩然於上開時地噴射色粉，使舞台前方及舞池區充
    滿粉塵雲，復令盧建佑同持二氧化碳鋼瓶噴射色粉，嗣因盧
    建佑將色粉噴入電腦燈內，高溫引燃粉塵並導致連環爆燃，
    為沈浩然等2人所不爭執（見原審卷一第360頁、第396頁）
    ，並有內政部消防署火災證物鑑定報告、新北市政府消防局
    火災鑑定書可憑(見原審卷四第235-256頁)，固堪認沈浩然
    等2人在現場噴灑色粉，因盧建佑將色粉噴入高溫電腦燈，
    致引燃粉塵，造成系爭事故。
  ⒊惟據呂忠吉於刑事案件稱：沈浩然係以伊友人之身分受邀參
    加活動，伊並未指派沈浩然負責工作，離開舞台時亦未告知
    沈浩然不要再噴色粉，伊未向沈浩然說明過使用色粉應注意
    哪些事項，伊自己亦不太清楚色粉有危險性；盧建佑係以遊
    客身分參加活動，伊指示盧建佑協助舞台活動，例如準備大
    小球、充氣艇、夜光派對顏料等，因盧建佑不需噴灑色粉，
    所以未教過盧建佑使用CO2鋼瓶噴灑色粉等語(見原審刑案資
    料卷一第184-186頁、第192頁、卷二第19頁)；證人即系爭
    派對之硬體承商邱柏銘、莊博元亦均證稱：呂忠吉並未對現
    場其他人告知色粉危險性等(見原審刑案資料卷一第417頁、
    第450頁)，堪認沈浩然等2人非屬系爭派對之工作人員，僅
    單純以呂忠吉友人或遊客身分參與系爭派對，事前未獲告知
    使用色粉應注意事項。況盧建佑係臨時受沈浩然邀約上台幫
    忙使用CO2鋼瓶噴灑色粉，其於第1次噴發時甚至重心不穩跌
    倒（見原審刑事資料卷一第460頁、第462頁)，益徵盧建佑
    先前未曾有使用過色粉之經驗，對於色粉性質及其接觸高溫
    可能帶來之危險性應無所悉。則沈浩然等2人得否預見系爭
    事故之發生，尚非無疑。
  ⒋審諸粉塵爆炸係指可燃性固體之微粒子浮游於空氣中，當與
    空氣混合到一定可燃性濃度時，遇到火焰或放電火花而產生
    爆炸之現象，浮游粉塵之種類若係玉米粉，其發火點為攝氏
    470度，最小發火能量為40兆焦（mj)，爆炸下限為每立方公
    分45克(見原審刑案資料卷一第248-249頁)，可知玉米粉需
    達一定可燃性濃度以上，遇有熱源始有可能發生爆炸現象。
    然於一般社會通念，玉米粉之可燃性、燃點高低、可燃性濃
    度等，實不若大眾所熟知之紙張、木材、油、酒精等易燃物
    所得比擬，難認係一般具通常智識之人所能認知理解之生活
    經驗或知識。
  ⒌佐以內政部消防署火災證物鑑定報告亦認：系爭派對所使用
    之紫色色粉自燃溫度經測定2次，分別為攝氏369.5及369.9
    度，就色粉熱裂解溫度，紫色及綠色色粉均為約攝氏300至3
    50度，又以高溫管狀爐進行模擬燃燒試驗，於溫度達攝氏42
    5至500度時，噴灑紫色色粉可產生燃燒(見原審刑案資料卷
    一第250至254頁)，可知色粉至少須與溫度高達300度以上之
    熱源接觸，方有產生閃燃、引爆之可能。證人即系爭派對硬
    體承商莊博元於刑事案件亦證稱：舞台燈係表演常見通用之
    器材，伊不知電腦燈使用時表面及裡面之溫度如何，現場人
    員亦未提及燈具應就色粉使用而有保護措施等語（見原審刑
    案資料卷一第451頁、第452頁、第454頁)，足見身為專業燈
    光硬體廠商之莊博元猶不清楚電腦燈運作時之溫度，事前亦
    未獲告知應採取防免色粉接觸燈具之保護措施，遑論不具相
    關專業之沈浩然等2人，自難認渠等對於電腦燈泡之溫度可
    能達到300度以上有何認知之可能。　
  ⒍據證人即參與系爭事故鑑定之新北市政府消防局火災調查課
    課員陳逸帆於刑事案件證稱：伊從事火災調查工作9年，但
    無法判斷若未在電腦燈旁邊噴灑色粉，可否避免發生本案，
    須依據當時狀況而定，亦無法回答是否現場粉塵浮游濃度越
    高，所需要發火能量和溫度即相對偏低，印象中「火災學」
    未特別記載玉米粉之部分等語（見原審刑事資料卷一第404-
    407頁)，則身具有火災專業知識之人，尚無從判斷是否不在
    電腦燈旁噴灑色粉即可避免系爭事故發生，亦無法明確說明
    玉米粉濃度、發火點能量與溫度間相互影響之數據關係，甚
    且不記得火災學有記載玉米粉可能引發塵爆之學說，堪認沈
    浩然等2人無得預見色粉之燃點，甚至可能發生塵爆之危險
    。又內政部於系爭事故發生翌日召開緊急會議研商，並立即
    通報各地方政府，自即日起禁止活動使用可燃性微細粉末，
    並於104年6月29日邀集相關部會討論微細粉末使用規範，將
    「活動中噴放、噴灑可燃性微細粉末行為」列為消防法第14
    條第1項易招致火災行為，未來將由地方政府訂定管理規範
    ，有內政部同月28日新聞稿、同月29日網路新聞附卷可參(
    見原審卷一第347-349頁)，足徵沈浩然等2人客觀上欠缺預
    見可能性，自難苛認渠等未盡注意義務而有過失。
  ⒎上訴人雖主張系爭派對所使用色粉外包裝上貼有警語，且已
    發生多次粉塵起火或爆炸事件，並有網路影片特別探討此事
    ，沈浩然等2人應可預見而有過失云云，並提出台旺公司玉
    米粉外包裝照片、網路新聞、桃園中壢工業區粉塵爆炸之監
    察院報告、公共電視「流言追追追」網路影片、譯文網路影
    片與譯文為憑（見原審卷一第93-110頁、卷六第78頁）。惟
    查，該色粉外包裝袋標籤上固記載「勿於密閉空間噴灑避免
    塵爆」、「避免於火源處使用以免發生閃燃」等字，然上訴
    人並未舉證沈浩然等2人於事故發生前已見聞前開包裝文字
    ，況系爭派對舉辦場地位處室外，並非密閉空間，現場亦無
    明火火源，顯與上開警語所示情境不符。至該等新聞所載粉
    塵意外，皆發生於室內工作場所，引發塵爆火災原因為研磨
    火花、靜電火花或明火；另網路影片係以明火、封閉空間測
    試不同種類粉塵之爆炸可能性，均與系爭派對周遭客觀環境
    不同，均無足認沈浩然等2人對噴灑色粉落入電腦燈可能引
    致粉塵爆炸危險有預見之可能。
  ⒏沈浩然固曾在呂忠吉先前舉辦之西子灣彩色派對、臺中高鐵
    彩色派對、103年八仙彩色派對承包硬體設備，及協助持二
    氧化碳鋼瓶氣體噴灑色粉等情，業據呂忠吉及沈浩然於刑事
    案件供認無訛(見原審刑案資料卷一第312頁、第470-471頁
    、第486頁)，然沈浩然於上開活動僅為硬體設施廠商，並非
    上述3場派對活動之總監或參與策劃、執行人員。又依活動
    照片（見原審卷六第422-434頁)，可知上述3 場活動之電腦
    燈均係架設在舞台高處，與系爭派對之電腦燈係架設於低處
    迥然有別，且不曾發生色粉燃燒或爆炸情形，縱沈浩然有前
    述參與活動及噴灑色粉之經驗，仍難推認其能預見系爭派對
    所使用之色粉與電腦燈互為作用，將致引發塵爆之危險。
　⒐準此，上訴人未舉證沈浩然等2人客觀上可得預見色粉之可燃
    性，及在電腦燈旁噴射色粉，將因高溫引燃粉塵之危險性，
    自不足認定其等有何違反善良管理人之注意義務而具有過失
    。則上訴人依民法第184條第1項前段、第185條第1項、第19
    5條第1項規定，請求沈浩然等2人負連帶損害賠償責任，即
    屬無憑。 
  ㈡陳柏廷等2人執行業務並無違反法令，毋庸依公司法第23條第
    2項規定與八仙公司負連帶賠償責任：
　⒈按公司負責人對於公司業務之執行，如有違反法令致他人受
    有損害時，對他人應與公司負連帶賠償之責。公司法第23條
    第2項定有明文。　
　⒉上訴人主張陳柏廷等2人為公司負責人，執行職務疏未注意確
    保系爭派對之安全與防免塵爆發生，應各與八仙公司負連帶
    賠償責任云云。惟查，系爭租約係由陳慧穎代表八仙公司與
    瑞博公司簽訂，已難認屬陳柏廷之執行業務行為；證人即八
    仙公司業務專員鐘婉玲於刑事案件亦證稱：在快樂大堡礁、
    歡樂海岸舉辦派對係康總之主意等語(見原審卷三第197-56
    頁)，系爭事故之發生亦非肇因系爭租賃區域場地本身或使
    用方式，上訴人復未舉證系爭租賃區域之場地或設施欠缺安
    全性，實不足謂陳慧穎執行職務有何違背法令致黃詩亭受有
    損害之情事，進而認陳柏廷擔任八仙公司董事長，違反法令
    對陳慧穎職務監督有何過失。是以，黃詩亭主張依公司法第
    23條第2項規定，請求陳柏廷等2人各與八仙公司負連帶損害
    賠償責任，均非有據。 　　
　㈢八仙公司應負消保法第7條企業經營者之責任：　　
　⒈按企業經營者，指以設計、生產、製造、輸入、經銷商品或
    提供服務為營業者，此觀消保法第2條第2款規定即明。又消
    保法第7條之立法目的，乃藉由無過失責任制度，課與從事
    設計、生產、製造商品或提供服務者採取不讓危險商品、服
    務流入市面措施之義務，或以其他安全商品、服務替代，使
    危險商品、服務退出市場，以減少危害之發生。申言之，是
    項無過失責任係屬危險責任，歸責正當性在於從事設計生產
    、製造商品或提供服務者使欠缺安全性之商品或服務流通進
    入市場，創造肇致損害之危險源，且是項危險源屬該人所得
    管領、支配之範圍，其較具專業性而能控制危險之發生，亦
    即課與無過失責任之歸責關鍵在於危險源之創造及管領能力
    。
　⒉八仙公司雖抗辯僅將系爭租賃區域出租予瑞博公司，系爭派
    對之規劃及執行、安全及環境維護、廣告宣傳、售票等均係
    由瑞博等2公司獨立為之，與伊公司無關，非消保法第7條所
    定之企業經營者云云。惟查：　
　⑴依系爭租約第5條第18款約定：「未經甲方(即八仙公司)事前
    書面同意，乙方（指瑞博公司）不得使用甲方商標從事與活
    動無關之宣傳。如屬與本活動有關之宣傳，不在此限，但仍
    須於使用3日內送交備查」(見原審卷一第307頁)，顯然八仙
    公司同意瑞博公司宣傳系爭派對時，得使用八仙公司之商標
    。觀諸系爭派對之宣傳網頁，標題為「彩色派對 八仙水陸
    戰場」，並載明「彩色派對地點位於八仙樂園內7-8區域內
    舉辦，持彩色派對票券須於16：30方能進場，派對整體時間
    為13：00至23；00瘋狂10小時。若想13：00進場，可於現場
    購買八仙樂園午後優惠票(票價$450，持彩色派對票券再折$
    20，以$430元購票)，即可從13：00一路狂歡到23：00」(見
    原審卷一第298-299頁)；系爭派對票券亦載明：「彩色派對
    八仙水陸戰場」、「八仙水上樂園(6-8區)」等字(見原審卷
    一第304頁)，可見系爭派對外銷售時，係以整體活動時間自
    13：00起至23：00為宣傳，雖有言明系爭派對時間係自16：
    30始能進場，若欲自13：00進場須再行購買午後票，然依上
    開宣傳文義，顯然意在促使消費者同時購買系爭派對票卷與
    八仙樂園午后票券，整體觀察為同一消費目的，即自13：00
    起至23：00至八仙樂園參加系爭派對。至於售票網頁雖未記
    載八仙公司為主辦單位，然實際提供服務者與銷售或主辦單
    位不同，事所常見，亦為現今網路銷售之常態，此乃商業經
    營者彼此間之內部關係，且消費者決定消費與否非在於何人
    主辦或何人售票，否則瑞博公司無須以系爭租約取得八仙公
    司授權宣傳系爭派對時得使用其商標，宣傳文宣亦特別以八
    仙樂園為名，即以在八仙樂園舉辦系爭派對為文宣重要之點
    。八仙公司雖辯稱：系爭派對宣傳網頁係瑞博公司自行登載
    ，與伊公司無關云云。惟，八仙公司在八仙樂園臉書專頁提
    供系爭派對之售票連結，為系爭派對宣傳廣告(詳如後述)，
    八仙公司當可知悉系爭派對售票網頁所載宣傳文案，且證人
    即八仙公司業務部主任鐘婉玲曾要求呂忠吉將住房優惠上載
    至系爭派對官網(見原審卷六第156頁)，要難謂八仙公司對
    系爭派對宣傳文案一無所悉，況八仙公司本同意瑞博公司得
    使用其商標宣傳系爭派對活動，其上開所辯自無可採。
　⑵系爭租約第2條第2款復約定：「甲方同意持乙方彩色派對票
    券之遊客，可於現場購買八仙樂園午后票。現場票價新臺幣
    450元、憑彩色派對票券折抵20元，得以430元購得票券」；
    第3條第2、3款約定：「租用期間：民國104年6月27日13：0
    0起至23：00」、「午后票玩水時間：民國104年6月27日13
    ：00起至17：00」(見原審卷一第305頁)，可知八仙公司與
    瑞博公司併將午后票之優惠列入系爭租約內容；證人鐘婉玲
    於刑事案件亦證稱：公司覺得適合舉辦地點在快樂大堡礁、
    歡樂海岸，因六月係淡季，僅開放樂前區，後區未開放；午
    后票折抵20元係八仙公司提議，因當時沒有聯票，希望能回
    饋有參加彩色派對又想要玩水上活動者一些折扣，八仙公司
    有請呂忠吉將午後票折抵及住房優惠幫忙宣傳等語，並有鐘
    婉玲請呂忠吉促銷午后票、住房優惠活動之電子郵件可憑(
    見原審卷三第197-56頁、卷六第139-140頁、第154頁、第15
    6頁)；佐以八仙公司針對系爭派對之舉辦，另特別印製系爭
    派對之午后優惠票券，載明「保留票根享好康 10.11月來八
    仙大唐溫泉泡湯買一送一」以及「Color Party(彩色趴)住
    房優惠」之住房優惠廣告傳單，有證人褚孟熹之證詞及住房
    廣告、午后票券等可稽(見原審卷四第153-154頁、卷六第14
    6頁、第370頁)，更於八仙樂園臉書專頁登載：「YES！！等
    了好久的彩色趴就在今天~~~從各地區來的粉粉要注意安全
    喔~~八仙樂園等你來狂歡」(見原審卷三第93頁)，為系爭派
    對宣傳廣告，可見八仙公司考量六月屬樂園淡季，希冀藉由
    舉辦系爭派對吸引更多消費者入園玩樂，並入住八仙公司所
    經營之旅館，為此，除在官網為系爭派對廣告外，另特別製
    作優惠票券、住房優惠廣告等，意欲透過系爭派對票券之銷
    售，同時提供消費者購買八仙樂園之午后優惠票券、彩色派
    對住房專案，使之形成組合商品並提供服務之外觀。八仙公
    司抗辯：上開門票折扣、住房或溫泉優惠僅係自身讓利促銷
    行為，與系爭派對無關云云，即無可採。　　
  ⑶據證人鐘婉玲證稱：伊有向主管報告呂忠吉預估活動人數有8
    ,000或1萬多人，因會評估停車數量；簽約前，有與呂忠吉
    偕同公司其他部門人員召開協調會，各部門主管都有參加，
    協調會議達成之共識有記載在團體業務承攬單上報告主管，
    只要場地出租，八仙公司都會配置救生員，案發當日伊與林
    玉芬都有留下來，因伊係聯絡窗口，林玉芬為伊主管，當日
    該配合、職責所需應留下之人都有留下來；協調會係由林玉
    芬主持，呂忠吉有到，八仙公司與呂忠吉協調事宜都寫在承
    攬單上，知會各部分執行，承攬單所載係各部門協調會後之
    結果，都要將活動當日須執行或配合之事項告知等語(見原
    審卷六第138-141頁、本院卷二第331-333頁、第343頁)；證
    人即八仙公司運休部代理組長鄭兆捷於刑事案件證稱：八仙
    公司有針對系爭派對召開協調會，伊有參與，運休部派人目
    的係為維護設施與環境，因整場活動時間蠻長，有必要讓人
    員輪班休息等語(見本院卷二第331頁、第334頁)；證人即八
    仙公司管理部副理鄭權證稱：伊單純依承攬單所載負責執行
    安全室警衛工作等語(見本院卷二第334頁)，並有團體業務
    承攬單在卷可佐(見原審卷六第152頁)；參以八仙樂園當日
    營業時間本係至17時(見原審卷三第104頁)，因系爭派對將
    園區內飲品販售延長至18時，且由八仙公司協助提供接駁車
    ，由玩色公司付費(見原審卷六第154頁)，足認八仙公司於
    系爭派對舉辦前曾召集各部門協調，並邀請呂忠吉參與，八
    仙公司為因應系爭派對舉辦，開放停車場、協助提供接駁車
    、延長餐飲商店營業時間、配置救生人員及管理人員等情，
    顯與一般單純出租場地迥異。稽之上開售票優惠模式、相互
    於網頁促銷活動以及實際配合系爭派對所提供之周邊服務，
    客觀上足以使消費者認為系爭派對係由瑞博等2公司舉辦活
    動，八仙公司則提供週邊服務，形成完整服務網絡，並促使
    參與系爭派對之消費者購買午后票、住宿及其他餐飲等商品
    ，增加八仙公司營運之收益。至於團體承攬單雖非系爭租約
    之一部，然八仙公司有依其與呂忠吉間之協議，協助系爭派
    對舉行，並提供如前所述之周邊服務，業經本院認定如前，
    不因團體承攬單非系爭租約文件而有異。　
　⑷依訴外人即系爭事故其他被害人黎峻傑於警詢時證稱：伊於1
    04年6月27日約13時許進入八仙樂園參加派對等語；甲○○(系
    爭事故發生時未滿18歲)證述：伊於當日13時許進入八仙樂
    園玩水，16時進入彩色派對會場等語；乙○○（系爭事故發生
    時未滿18歲）證稱：伊於104年6月27日15時許進入八仙樂園
    參加彩色派對等語；王權治證述：伊係中午進入八仙樂園參
    加派對，有在現場買午后票，當天下午1時入場等語；陳禹
    瑞證述：伊於104年6月27日14時許進入樂園參加派對等語；
    王熙證述：伊於104年6月27日約11時許進入八仙樂園參加派
    對等語；黃哲繹證稱：伊於104年6月27日上午11時進入八仙
    樂園，然後下午3時許進入派對等語；謝孟芸、陳宏明證稱
    ：伊等係先購買午后票，當日13時許進入八仙樂園玩水，16
    時許才參加派對等語；許佳琪證稱：伊於104年6月27日14時
    許進入八仙樂園參加派對等語(見本院卷二第258-259頁)，
    益見消費者購買午后優惠票與彩色派對票券組合商品，足使
    其等認係八仙公司提供樂園及系爭派對服務，並無足使消費
    者認知係由不同企業經營者分別提供不同之服務。
　⑸又系爭租賃區域並無獨立出入口，位處於八仙樂園園區最內
    側，須經由八仙樂園之出入口進出(見原審卷ㄧ第111頁、卷
    四第265頁)，呂忠吉在刑事案件亦證稱：系爭派對預期人數
    上限為1萬人，實際參與約4,500人，與八仙公司洽談場地時
    ，八仙公司曾告知疏散演習剛過，若發生意外要疏散，伊僅
    負責自系爭租賃區域疏散至安全距離，八仙樂園園區內伊不
    負責；八仙公司簽約時知悉系爭派對大約有多少人參加，伊
    會浮報給公司，當時好像是說8、9千人，也知道色粉玩法；
    在舞台以外其他場地均無設置滅火器等語(見本院卷二第418
    -423頁、第427-428頁)，可見系爭派對之舉辦無法脫離八仙
    公司之管理監督範圍，八仙公司自應對於參加系爭派對之消
    費者確保園區內所提供服務之安全性。再者，八仙公司因系
    爭派對之促銷活動，當日共販售497張午后票，獲取票價收
    入21萬3,710元(見原審卷六第144頁)，而有藉系爭派對商業
    活動受有相當經濟利益之情事，在客觀上足以使消費者認為
    八仙公司與瑞博等2公司共同在八仙樂園舉行系爭派對提供
    服務，不因八仙公司形式上非主辦單位，午后票與系爭派對
    票券分開出售、彼此內部約定獲利不共享而有異，以保障參
    與系爭派對之消費者權益。否則無異鼓勵企業經營者以此方
    式規避消保法之適用，有違消保法第1條第1項所定：「為保
    護消費者權益，促進國民消費生活安全，提昇國民消費生活
    品質，制定本法」之立法意旨。
  ⑹準此，八仙公司經營八仙樂園與瑞博等2公司共同提供系爭派
    對服務，屬消保法第2條第2款所定之企業經營者。而黃詩亭
    既已購買午后票及系爭派對之票券進入八仙樂園接受服務(
    見本院卷二第13頁)，依前揭說明，應認八仙公司與黃詩亭
    間具有消保法所定之消費關係存在。
  ⒊八仙公司應確保其與瑞博等2公司提供在八仙樂園舉行系爭派
    對之服務，符合當時科技或專業水準可合理期待之安全性。
    惟八仙公司明知其身為場所主人之責任，同意瑞博公司在凹
    陷水池內搭建舞台，並因此多收押金50萬元(見本院卷三第4
    12頁)，而該水池下陷空間適足增加火勢延燒(見本院卷三第
    143頁、第159頁)，增加連環爆燃之危險性；又八仙公司於
    系爭租約已規範瑞博公司場地使用及相關注意事項，且在活
    動期間為保護消費者安全權益，要求瑞博公司應額外加保(
    見原審卷一第305-306頁)，可知其對瑞博公司有監督能力，
    就系爭派對噴灑色粉活動所致危險具有防範及管領能力，並
    與瑞博公司在系爭租賃區域場地舞台下方裝設高溫電腦燈相
    結合，致生系爭事故，並連環爆燃及火勢延燒，造成黃詩亭
    受有系爭傷害；且八仙公司已知悉參與活動人數眾多，卻未
    監督瑞博公司於舞池四周設置逃生通道，現場僅有八仙樂園
    門口可出入，亦有證人徐筱鈞、鐘婉玲之證詞可憑(見原審
    卷三第96頁、卷六第137-138頁、本院卷二第338頁)；八仙
    公司於系爭派對舉辦時僅配置原有水域遊樂設施救生員及管
    理人員至現場維護安全，並未建立完善之緊急救難及醫療急
    救系統，八仙公司與瑞博等2公司所提供在八仙樂園舉行系
    爭派對之服務自不具有符合當時科技或專業水準可合理期待
    之安全性。故黃詩亭主張八仙公司為企業經營者，與瑞博等
    2公司共同提供系爭派對服務，應依消保法第7條第1、3項規
    定負賠償責任，洵屬有據。八仙公司仍以前詞辯稱其僅係單
    純出租場地，非提供最終消費使用，與黃詩亭間非消費關係
    ，無消保法之適用云云，自非可採。
　⒋末查，黃詩亭係依侵權行為、民法第191條之3及消保法第7條
    第1、3項，請求本院擇一為有利之裁判(見本院卷一第534頁
    )，本院既認其依消保法第7條1、3項規定之請求為有理由，
    則就其餘上開規定為請求部分，即無庸再予論斷，附此敘明
    。　
　㈣八仙公司就系爭事故應負消保法第7條第1、3項賠償責任，既
    經認定如前，黃詩亭請求八仙公司賠償所受損害，自屬有據
    。茲就黃詩亭請求之項目及金額，分述如下：
　⒈附表編號1醫藥費部分：黃詩亭已提醫療費用單據(見原審卷
    一第130-131頁、第136-137頁)，且為八仙公司所不爭執(見
    原審卷六第230頁)，則此部分之請求，自屬有據。 
　⒉附表編號2醫療用品、復健用品部分：黃詩亭已提出購買單據
    為憑(見原審卷二第84-86頁)，八仙公司僅爭執原證12-8馬
    油714元部分之必要性，其餘均不爭執(見原審卷六第230頁)
    ，審酌系爭傷害係燒燙傷，表皮遭嚴重破壞，保濕有利於傷
    口復原，而馬油具保濕效果(見原審卷二第272頁)，則此部
    分之請求，應予准許。　
　⒊附表編號3看護費部分：
  ⑴黃詩亭主張因系爭事故先後於國軍桃園總醫院（下稱桃園醫
    院）、林口長庚紀念醫院(下稱林口長庚醫院)住院治療，住
    院期間須由他人看護，按每日2,200元計算看護費用，依序
    受有看護費19萬3,600元、6萬1600元之損害，於出院並居家
    看護4個月(半日)、1個月，亦分別受有看護費14萬4,000元
    、6萬6,000元之損害等語。
  ⑵經查：黃詩亭於104年6月29日至同年9月25日在桃園醫院住院
    共88日，住院期間全日需專人照護，出院後4個月內須要專
    人半日照護；於106年3月23日至同年4月6日、107年10月4日
    至同年月18日在林口長庚醫院住院期間建議需專人照護，出
    院後建議專人看護大約1個月等情，各有桃園醫院108年10月
    29日函附之病情內容回復表、林口長庚醫院函(見原審卷五
    第80-81頁、第88頁)。揆諸親屬間之看護，縱因出於親情而
    未支付該費用，然其所付出之勞力，顯非不能以金錢為評價
    ，此種基於身分關係之恩惠，自不能加惠於加害人，應比照
    一般看護情形，認被害人受有相當看護費之損害，命加害人
    賠償，始符民法第193條第1項所定「增加生活上需要」之意
    旨（最高法院89年度台上字第1749號判決要旨參照），是黃
    詩亭就此部分縱係由親屬看護，亦得請求上開住院期間出院
    後之看護費用甚明。
　⑶八仙公司雖抗辯：依陽光基金會104年10月6日製作之復健初
    評表，黃詩亭得獨力完成日常生活活動，出院後於無看護之
    必要云云。惟審諸陽光基金會104年12月17日之下肢功能評
    量表，可知黃詩亭無法站立1小時，走1.6公里非常困難，對
    平日工作、家事或學校活動屬中等困難(見原審卷三第127頁
    )，堪認其下肢活動有極大障礙，要難謂無須專人看護，況
    醫囑證明已明載有看護需要，如前所述，八仙公司上開所辯
    ，自無足採。
  ⑷準此，八仙公司不爭執看護費用以每日2,200元計算(見原審
    卷六第230頁)，則黃詩亭請求看護費用45萬3,200元【計算
    式：(88日×2,200)＋(4×30日×1,100)＋(28日×2,200)＋(2×30日
    ×1,100)＝453,200】，應予准許；逾此範圍，即無憑據。 
　⒋附表編號4就醫及復健之交通費用部分：
　　黃詩亭已提出桃園醫院、萬芳醫院、馬偕紀念醫院之診斷證
    明書、陽光基金會復健服務明細、台灣大車隊車資估算表(
    見原審卷三第222-229頁、卷五第309-311頁)，且為八仙公
    司所不爭執(見原審卷六第231頁)，則此部分之請求，自屬
    有據。  
　⒌附表編號5將來必須支出之醫療費用部分：
　⑴黃詩亭主張其因系爭傷害，有體表面積25%疤痕組織，為回復
    皮膚原狀，將來有繼續醫療之必要等語，八仙公司則抗辯身
    體健康之損害僅能以金錢賠償，不能請求回復原狀，且疤痕
    損害只能改善，黃詩亭請求回復原狀之必要費用無理由云云
    。
　⑵按不法侵害他人之身體或健康者，對於被害人因此喪失或減
    少勞動能力或增加生活上之需要時，應負賠償責任，自包括
    將來維持傷害後身體及健康之必需支出在內(最高法院104年
    度台上字第441號號判決意旨參照)。經查，黃詩亭需要接受
    雷射治療體表面積為左前臂1%、右下肢5%、左下肢7%，合計
    13%。關於四肢疤痕部分，無法完全回復，色素不均可部分
    改善，疤痕品質及色素沉澱部分可接受雷射治療改善，可能
    須接受5-10次雷射治療，同一部位每3個月施打1次，若仍有
    疤痕肥厚或色素沉澱，治療次數可能超過10次，費用依施打
    面積或施打發數計算，約5,000至1萬元/每%體表面積，部分
    雷射進行需麻醉以緩解疼痛，若患者選擇全身麻醉則費用另
    計，約2-3萬元/次。治療次數視不同部位對雷射之反應，來
    決定是否需增加施打次數，以黃詩亭疤痕狀況來說，雷射只
    能改善色素沉澱及疤痕凹凸不平，無法回復至完全平坦或顏
    色完全均勻。若患者雷射時選擇局部麻醉(麻醉藥膏視使用
    分量決定費用)，則每次可施打雷射面積較小，需分部位施
    打，可能延長整體治療之時間及增加就診次數；當患者希望
    1次施打大面積雷射(範圍超過一上肢或一側小腿時)，會建
    議全身麻醉，有台北榮民總醫院(下稱台北榮總)整形外科鑑
    定報告可考(見原審卷五第207-209頁、卷六第476頁)，審酌
    黃詩亭所受疤痕位於顯然易見之四肢部位，難以以衣物完全
    掩飾，且面積高達13%，外觀上易引招人議論，影響其生活
    品質，黃詩亭為改善體表13%面積之疤痕遺留問題，自有持
    續雷射治療之必要。　　
　⑶準此，認其請求5次雷射施打費用，每次施打費用以5,000元
    、麻醉費用以2萬元計算為有理由。則黃詩亭得請將來繼續
    治療疤痕之費用為42萬5,000元【計算式：(13×5×5,000)＋(2
    0,000×5)＝425,000】，逾此範圍，即無憑據。 
　⒍附表編號6不能工作之損失部分：
  ⑴黃詩亭主張其因受有系爭傷害，受有1年不能工作之損失等情
    ，業經提出桃園醫院診斷證明書可稽（見原審卷一第92頁)
    。經原審函詢桃園醫院，該院於108年10月29日回函表示黃
    詩亭因系爭事故受有大面積燒燙傷，其於104年9月25日自桃
    園醫院出院後，後續仍於同年10月2日、12月30日、105年2
    月19日、7月6日、106年3月1日、4月28日回診追蹤複查，依
    當時病歷紀錄，受傷後宜休養1年（見原審卷五第81頁)。準
    此，黃詩亭主張其因系爭事故有1年無法工作乙節，應為可
    採。
　⑵又黃詩亭主張系爭事故發生時，薪資為每月6萬元等語，業據
    證人李佳穎證稱：伊有在104年間派黃詩亭至大陸地區認美
    甲培訓師，每月會出去7至15日不等，每到一個點會有2至3
    天培訓會，培訓會1日薪資為人民幣1,000元，除培訓日外，
    通勤日每次薪資人民幣500元，係以現金在台灣以1比5換算
    新臺幣支付予黃詩亭，每次出差回來3日會結算，因係國外
    之收入，伊並未申報稅捐；黃詩亭每月受伊差遣至大陸出差
    ，有約定每次出差要跑3個省，每月平均報酬6至7萬元；黃
    詩亭係受僱於伊個人，屬團隊師資，伊係直接派遣黃詩亭至
    大陸做培訓會工作，聘用契約係形式上，係伊要求簽約，所
    以用多晶企業社與黃詩亭簽約，實際係以口頭約定要去幾天
    、要去哪裡；大陸地區經常找伊辦裡培訓會，高士柏公司係
    美睫產品製造商，為推廣產品會找伊辦培訓會，因為反映熱
    烈，伊擴增團隊找到黃詩亭；印象中黃詩亭曾在美睫比賽得
    過前三名，亦通過美睫初、中級檢定，係台灣美睫界較專業
    之認證；黃詩亭被伊派遣至大陸地區期間，尚有在美甲美睫
    店工作(見原審卷六第483-490頁)，並有多晶企業社約聘人
    員聘用契約書、黃詩亭於104年4、5、6月間出差至大陸地區
    之電子機票與照片可憑(見原審卷一第154頁、卷三第230-23
    2頁)，堪認李佳穎係以多晶企業社名義雇用黃詩亭擔任培訓
    師，派往大陸地區培訓廠商，且每月平均薪資至少有6萬元
    等情。
　⑶八仙公司雖抗辯黃詩亭在104年12月16日在Instargram上傳照
    片，稱「嘿久違了！因為八仙的關係休息了四個月，現在一
    次做不來這麼久...但我會努力」，其不能工作時間只有4個
    月云云。惟觀諸上開po文，僅可認黃詩亭在104年12月16日
    表示因系爭事故受傷「已經」休息4個月，尚無法從事原有
    工作，並無法證明黃詩亭自斯時起已開始為顧客作美甲、美
    睫之事實，況期間黃詩亭尚需頻繁進行復健(見原審卷三第1
    21頁)，八仙公司以此推認黃詩亭僅有4個月不能工作云云，
    尚嫌速斷，無可採信。
　⑷準此，黃詩亭張其受有不能工作之損失共72萬元（計算式：1
    2×60,000＝720,000)，即屬有據。
　⒎附表編號7勞動力減損部分：
　⑴黃詩亭主張其勞動能力減損乙節，依台北榮總之工作功能評
    估報告所載，黃詩亭擔任美甲/美睫師工作，主要工作任務
    為手足保養、接睫毛與美甲，主要工作功能為精細手部操作
    及久坐；其整體工作功能受限程度主要考量燒燙傷直接造成
    身體損害所影響之工作功能，包括因其疤痕組織排汗不易，
    不利於戶外或高溫作環境，可勝任之工作範圍受限於室內且
    須有空調之環境；其髖部雙側受限(外旋角度受限)，所以負
    重、行走、奔跑等功能受限，加上下肢腳踝燒燙傷部分，造
    成蹲姿或久站等工作功能受限；因其疤痕易產生腳步刺癢等
    不適感，不利於久站與超過2小時以上久坐，黃詩亭在評估
    時，已明白表示受傷前手部操作速度偏慢，評估結果已將個
    案手功能操作速度列入個人作業風格，而非全然列入手部工
    作能力減損程度之考量，若只考慮上述3項功能受限，工作
    功能受限程度仍為11-20%(見原審卷五第210頁、卷六第518-
    519頁)，認黃詩亭因系爭事故減損之勞動能力為11%為適當
    。
　⑵黃詩亭於系爭事故發生前之月所得為6萬元，而黃詩亭減損勞
    動能力之比例為11%，則其每年減少勞動能力之損害應為7萬
    9,200元（計算式：60,000元×12月×11%＝79,200）。又黃詩
    亭為82年12月30日生，自系爭事故發生104年6月27日起至法
    定退休年齡65歲即147年12月29日止，共43年6月又3日，依
    霍夫曼式計算法扣除中間利息(首期給付不扣除中間利息)，
    核計其勞動能力減損金額為185萬7,589元【計算式：79,200
    ×23.29306461+(79,200×0.50821918)×(23.61052493-23.293
    06461)=1,857,588.7994542245。其中23.29306461為年別單
    利5%第43年霍夫曼累計係數，23.61052493為年別單利5%第4
    4年霍夫曼累計係數，0.50821918為未滿一年部分折算年數
    之比例(6/12+3/365=0.50821918)，元以下四捨五入】。
　⑶準此，黃詩亭請求勞動能力減損之費用，扣除士林地檢署104
    年度補審字第105號補償之勞動減損費用100萬元後(見原審
    卷7第106頁)，黃詩亭得請求八仙公司給付勞動能力減損費
    用85萬7,589元應予准許；逾此範圍，即無憑據。 　
　⒏附表編號8精神慰撫金部分：
　⑴黃詩亭因系爭事故受有系爭傷害，歷經多次手術(見原審卷一
    第91-92頁)，甚至一度病危(見原審卷一第159頁)，復健期
    間長達2年(見原審卷三第121-122頁)，經治療後仍存有勞動
    能力減損，有PTSD造成之憂鬱情緒傾向，後續應繼續接受心
    理治療(見原審卷五第213頁)，其精神上所受痛苦，自屬非
    輕。又黃詩亭原係美甲/美睫師，每月收入約6萬元，就讀大
    學(見原審卷三第19頁、第220頁)；八仙公司實收資本額19
    億5,500萬元(見本院卷一第377頁)，系爭事故發生後即停業
    迄今(見原審卷二第223頁)。本院審酌上情，及系爭事故發
    生原因、黃詩亭因系爭事故所受傷害實屬嚴重，影響其日常
    生活等一切情狀，認其請求之精神慰撫金以150萬元為適當
    。
　⑵準此，黃詩亭請求勞動能力減損之費用扣除士林地檢署104年
    度補審字第105號補償之勞動減損費用30萬元(見原審卷七第
    106頁)後，黃詩亭得請求八仙公司給付慰撫金120萬元應予
    准許；逾此範圍，即無憑據。 　
　⒐綜上，黃詩亭得請求八仙公司賠償370萬5,620元（計算式詳
    如附表「本院認定得請求之金額」欄），洵屬有據；逾此範
    圍，不應准許。　
　㈤懲罰性賠償金：
　⒈按依本法所提之訴訟，因企業經營者之故意所致之損害，消
    費者得請求損害額3倍以下之懲罰性賠償金；但因過失所致
    之損害，得請求損害額1倍以下之懲罰性賠償金，104年06月
    17日修正前消保法第51條定有明文，黃詩亭依消保法第7條
    第1、3項規定提起本件訴訟，並依前開修正前同法第51條規
    定請求，自屬有據。又上開規定乃立法者為促進並提昇全體
    國民生活之安全與品質，以維護國民之人格尊嚴與人身安全
    ，權衡消費者與企業經營者之權益保護與衝突，基於保護消
    費者不受企業經營者為獲利而為侵害之立法目的，乃使企業
    於填補性損害賠償外，另為以該損害額為基礎之懲罰性賠償
    ，以收嚇阻或制裁不肖企業之效果，形成以系爭規定訂定懲
    罰性賠償制度之立法政策。該條所稱之「損害額」，應包括
    財產上損害及非財產上損害之數額(最高法院108年度台大字
    第2680號判決意旨參照)。
　⒉審酌八仙公司於103年即曾與呂忠吉合作過彩色派對，對於派
    對舉行之活動內容(即以CO2鋼瓶噴灑色粉)及所使用之材料
    均有認識，雖於104年改為各自售票，獲利不共享，然透過
    優惠票組合商品之模式，並延長周邊商店營業，與瑞博等2
    公司共同提供包括黃詩亭在內等消費者系爭派對之服務，在
    事前對於系爭派對之風險非不可管控，卻未符合當時科技或
    專業水準可合理期待之安全性，而違反消保法第7條第1項規
    定，黃詩亭主張其另得依修正前同法第51條規定向八仙公司
    請求如附表「本院認定得請求之金額」所示各項費用損害一
    倍懲罰性賠償金，並一部請求100萬元，即屬有據。
　㈥黃大任等2人請求非財產上損害各60萬元為理由：
　⒈按依消保法第1條第2項之規定可知，消保法乃民法之特別法
    ，並以民法為其補充法。故於企業經營者須對消費者或第三
    人負消保法之無過失責任時，得請求損害賠償之主體，除消
    費者及第三人外，尚包括民法第195條第3項規定之身分法益
    因該事故而受損害之父、母、子女或配偶。　　　　
　⒉本件八仙公司提供服務時，未符合當時科技或專業水準可合
    理期待之安全性，侵害黃詩亭之身體、健康，黃詩亭依消保
    法第7條第1、3項請求八仙公司賠償為有理由，業經本院認
    定如前。黃詩亭於事發時年約22歲，正值花樣年華，因系爭
    事故受有嚴重燒燙傷，期間歷經多次手術，業如前述，更一
    度病危(見原審卷一第159頁)，黃大任等2人為黃詩亭之父母
    ，看護陪伴黃詩亭，見其受如此嚴重傷害，甚且有不能回復
    之損害，工作能力亦因此減損，必然心如刀割，猶須細心照
    料，鼓勵黃詩亭，心力自屬交瘁，堪認八仙公司提供服務欠
    缺安全性，致黃大等2人與黃詩亭間基於父母身分法益受侵
    害情節重大。揆諸上開規定，黃大任等2人請求精神慰撫金
    ，均屬有據。八仙公司抗辯：黃大任等2人與黃詩亭間之父
    女、母女關係並未因此疏離、被剝奪，黃大任等2人不得依
    民法第195條第3項之規定請求非財產上損害云云，為無可取
    。
　⒊爰審酌上情，並斟酌黃大任為高職畢業，從事網路工作，月
    收入約5萬元；蔡慧翎亦為高職畢業，從事美甲工作，月收
    入約5萬元，業據黃大任等2人陳明在卷(見原審卷三第19頁)
    ；八仙公司實收資本額19億5,500萬元(見本院卷一第377頁)
    ，系爭事故發生後即停業迄今(見原審卷二第223頁)，認為
    黃大任等2人各請求給付精神慰撫金100萬元，猶屬過高，應
    核減各為60萬元，始稱允當。 　
　㈦按訴訟行為，係法院或當事人、訴訟關係人本於其意思，所
    為足以發生訴訟法上效力之行為。關於當事人或訴訟關係人
    之訴訟行為效力，除依法律規定外，法院應斟酌該訴訟行為
    之性質、內容、機能、得辨識之外觀及相關訴訟行為，並依
    誠信原則，按各個不同情狀為適當評價。經查，上訴人於原
    審係依民法第184條第1項前段、第185條第1項前段、第193
    條之1、第195條第1項前段、第277條、第277條之1、消保法
    第7條第3項、第51條等規定，請求瑞博等2公司對黃詩亭負
    連帶給付責任，並依民法侵權行為法律關係、第195條第3項
    規定請求瑞博等2公司對黃大任等2人負連帶給付責任，另依
    公司法第23條第2項規定請求呂忠吉連帶給付。瑞博公司等2
    公司及呂忠吉固對上開訴訟標的全部為認諾（見原審卷七第
    290至291頁），然重疊之合併起訴，係主張數宗請求，以單
    一之聲明，達其數請求之同一目的。原告所本之請求，其中
    之一為有理由時，即可為其勝訴之判決。如認原告所主張之
    數項請求均有理由，而為其勝訴之判決，則為法所不許（最
    高法院87年度台上字第2602號判決意旨參照）。依上訴人起
    訴請求之訴訟標的及原審判決主文、理由，參互以察，可知
    原審評價瑞博等2公司及呂忠吉所為上開訴訟行為，就原判
    決主文第1、3、4項應係依共同侵權行為法律關係命瑞博等2
    公司連帶給付黃詩亭、黃大任等2人依序各為804萬3,039元
    、100萬元、100萬元，呂忠吉並依公司法第23條第2項規定
    就上開給付負不真正連帶責任，主文第2項則係依消保法第7
    條第3項、第51條規定命瑞博等2公司連帶給付黃詩亭懲罰賠
    償金804萬3,039元(見本院卷一第17頁、第44頁，即原判決
    第11、38頁)，則上訴人就前揭應准許部分，主張八仙公司
    就原判決主文第1、3、4項所命給付，與瑞博等2公司、呂忠
    吉負不真正連帶責任；另就原判決主文第2項所命給付，請
    求八仙公司與瑞博等2公司負連帶責任，均屬有據。
　㈧末按給付無確定期限者，債務人於債權人得請求給付時，經
    其催告而未為給付，自受催告時起，負遲延責任。遲延之債
    務，以支付金錢為標的者，債權人得請求依法定利率計算之
    遲延利息；應付利息之債務，其利率未經約定，亦無法律可
    據者，週年利率為5％，民法第229條第1項、第233條第1項前
    段、第203條定有明文。本件所命給付均核屬不確定期限之
    債權，且以支付金錢為標的，則上訴人就前開請求有理由部
    分，請求加付自起訴狀送達最後1人即玩色公司之翌日即106
    年7月28日（見原審卷一第182、182-1頁、本院卷三第558頁
    )起，計付法定遲延利息，均屬有據。　
五、綜上所述，黃詩亭依消保法第7條第1、3項規定、不真正連
    帶法律關係，請求八仙公司與瑞博等2公司、呂忠吉不真正
    連帶給付370萬5,620元，及自106年7月28日起至清償日止，
    按年息百分之五計算之利息；另依消保法第51條規定請求八
    仙公司與瑞博等2公司連帶給付100萬元，及自106年7月28日
    起至清償日止，按年息百分之五計算之利息；黃大任等2人
    依消保法第7條第1項、民法第195條第3項及不真正連帶關係
    ，請求八仙公司與瑞博等2公司、呂忠吉不真正連帶給付黃
    大任等2人各60萬元，及均自106年7月28日起至清償日止，
    按年息百分之五計算之利息部分，為有理由，應予准許；逾
    此部分之請求，為無理由，不應准許。原審就上開應准許部
    分，為上訴人敗訴之判決，尚有未洽，上訴論旨指摘原判決
    此部分不當，求予廢棄改判，為有理由，爰由本院廢棄改判
    如主文第2至4項所示。至於上訴人之請求不應准許部分，原
    審為其敗訴之判決，並駁回其假執行之聲請，經核並無不合
    ，上訴意旨指摘原判決此部分不當，求予廢棄改判，為無理
    由，應駁回此部分之上訴。又上訴人勝訴部分，兩造均陳明
    願供擔保宣告准免假執行，經核均無不合，爰分別酌定相當
    擔保金額准許之。並依民事訴訟法第79條、第85條第1項前
    段規定，為訴訟費用負擔之判決。 
六、本件事證已臻明確，上訴人、八仙公司及陳柏廷等2人於言
    詞辯論後又再次提出書狀而為主張（見本院卷三第565頁以
    下)，本院無從審酌。至兩造其餘之攻擊或防禦方法及所用
    之證據，經本院斟酌後，認為均不足以影響本判決之結果，
    爰不逐一論列，附此敘明。
丙、據上論結，本件上訴為一部有理由、一部無理由，判決如主
    文。
中　　華　　民　　國　　111 　年　　8 　　月　　30　　日
                  民事第二十四庭
                        審判長法  官  胡宏文
                              法  官  陳筱蓉
                              法  官  楊雅清
正本係照原本作成。
如不服本判決，應於收受送達後20日內向本院提出上訴書狀，其
未表明上訴理由者，應於提出上訴後20日內向本院補提理由書狀
（均須按他造當事人之人數附繕本）上訴時應提出委任律師或具
有律師資格之人之委任狀；委任有律師資格者，另應附具律師資
格證書及釋明委任人與受任人有民事訴訟法第466 條之1第1項但
書或第2項所定關係之釋明文書影本。如委任律師提起上訴者，
應一併繳納上訴審裁判費。
中　　華　　民　　國　　111 　年　　8 　　月　　30　　日
　　　　　　　　　　　　   　書記官　陳惠娟　
附表
編號 項目 黃詩亭請求之金額 證據出處 本院認定得請求之金額 1 醫療費用 7,789元 原審卷一第130-131頁、第136-137頁 7,789元 2 醫療用品、復健用品 2,952元 原審卷二第84-86頁 2,952元 3 家人看護費用 46萬5,200元 原審卷五第81頁、第88頁 45萬3,200元 4 就醫及復健交通費用 3萬9,090元 原審卷三第222-229頁、卷五第309-311頁 3萬9,090元 5 將來必須支出之醫療費用 212萬5,000元 原審卷五第209頁、卷六第476頁 42萬5,000元 6 傷後休養一年之薪資損失 72萬元 原審卷一第154頁、卷五第81頁 72萬元 7 勞動能力減損 168萬3,008元 原審卷五第206頁、第210-213、卷六第518-519 85萬7,589元 8 慰撫金 300萬元  120萬元  總計 804萬3,039元  370萬5,620元